---
title: "FakeAudioDiscriminator"
author: "Santiago Eliges"
date: "2025-08-01"
output: html_document
---

```{r setup, include=FALSE}
knitr::opts_chunk$set(echo = TRUE, warning=FALSE, message=FALSE)
source("FQLGR.R")
```

# Librerías y Configuración Inicial

```{r}
# Instalar paquetes necesarios (si no están instalados)
if (!require("fda")) install.packages("fda")
if (!require("MASS")) install.packages("MASS")
if (!require("pROC")) install.packages("pROC")
library(pROC)
library(fda)
library(MASS)
library(tuneR)
library(seewave)
```

# Pre-proceso de datos
LINK de dataset: https://www.kaggle.com/datasets/mohammedabdeldayem/the-fake-or-real-dataset

Los datos tomados para este modelo son audios cortos de longitud variable (2 a 10 segs aprox) de fragmentos de audios reales (cortados aparentemente de manera aleatoria) sin balancear por géneros y una misma cantidad de adios falsos generados con modelos de deepfake; "The dataset aggregates data from the latest TTS solutions (such as Deep Voice 3 and Google Wavenet TTS) as well as a variety of real human speech, including the Arctic Dataset (http://festvox.org/cmu_arctic/), LJSpeech Dataset (https://keithito.com/LJ-Speech-Dataset/), VoxForge Dataset (http://www.voxforge.org) and our own speech recordings."

Como tardaba muchisimo procesar el dataset con los audios, tuve que preprocesar con la frecuencia fundamental o F0 (una estimación de la frecuencia más baja de todas en la serie armonica) donde traté de mantener una base bastante densa y con mucha información

La idea de usar la F0 la saqué de Functional Data Analysis for Phonetic Research
Gubian, M.
2011, Article in monograph or in proceedings (Workshop on New Tools and Methods for Very-LargeScale Phonetics Research (VLSP 2011), pp. DVD). Medio que la intuición es que la F0 fakes deben ser más abruptas y/o escalonadas

```{r}
# --- Paquetes necesarios ---
library(tuneR)
library(seewave)
library(ggplot2)
library(gridExtra)
library(dplyr)
# 
# # --- Definir rutas ---
# carpeta_training_fake <- 'archive/archive/for-norm/for-norm/training/fake'
# carpeta_training_real <- 'archive/archive/for-norm/for-norm/training/real'
# 
# # --- Definir rutas ---
# carpeta_testing_fake <- './archive/archive/for-norm/for-norm/testing/fake'
# carpeta_testing_real <- './archive/archive/for-norm/for-norm/testing/real'
# 
# # --- Listar archivos de audio ---
# archivos_fake <- list.files(carpeta_training_fake,  full.names = TRUE)
# archivos_real <- list.files(carpeta_training_real,  full.names = TRUE)
# archivos_testing_fake <- list.files(carpeta_testing_fake, full.names = TRUE)
# archivos_testing_real <- list.files(carpeta_testing_real, full.names = TRUE)
# # --- Seleccionar ejemplos al azar ---
# set.seed(123)
# muestras_fake <- sample(archivos_fake, 3)
# muestras_real <- sample(archivos_real, 3)

# --- Función para graficar la F0 ---
graficar_F0 <- function(archivo, clase) {
  # Leer el audio
  audio <- readWave(archivo)
  
  # Si tiene más de un canal, usar el primero
  if (audio@stereo) audio <- mono(audio, "left")
  
  # Estimar F0 usando fund() de seewave
  f0 <- fund(audio, fmax =500, f = audio@samp.rate, ovlp = 50, plot = FALSE)  # fmax puede ajustarse según rango de voz
  print(summary(f0[, 2]))
  

  # fund() devuelve un vector de frecuencias y un vector de tiempo
  df <- data.frame(
    time = f0[,1],    # tiempo
    F0 = f0[,2]       # frecuencia fundamental
  )
  
  # Gráfico
  ggplot(df, aes(x = time, y = F0)) +
    geom_line(color = ifelse(clase == "FAKE", "red", "blue")) +
    labs(
      title = paste("Clase:", clase, "\nArchivo:", basename(archivo)),
      x = "Tiempo (s)", y = "F0 (Hz)"
    ) +
    theme_minimal() +
    theme(
      plot.title = element_text(size = 10),
      axis.text = element_text(size = 8)
    )
}

```



```{r}

#--------------------------------------------------------------
# 🔹 Calcular duración promedio de los audios (en segundos)
#   (mantiene utilidad general, aunque ya no se usa para recortar)
#--------------------------------------------------------------
calcular_duracion_media <- function(archivos_wav) {
  duraciones <- sapply(archivos_wav, function(archivo) {
    if (!file.exists(archivo)) return(NA)
    audio <- readWave(archivo)
    audio_mono <- mono(audio, "left")
    length(audio_mono@left) / audio_mono@samp.rate
  })
  mean(duraciones, na.rm = TRUE)
}

#--------------------------------------------------------------
# 🔹 Procesar carpeta de audios: estimar F0 y devolver curvas interpoladas
#   Sin recortar duración + filtra resultados con NAs
#--------------------------------------------------------------
procesar_carpeta_F0_fixed <- function(archivos_wav, n_points = 512, fmax = 500) {
  lista_F0 <- list()
  nombres_archivos <- c()
  errores_fund <- c()
  
  for (archivo in archivos_wav) {
    if (!file.exists(archivo)) print(cat("NO EXISTE EL FUCKING ARCHIVO, " ,archivo))
    
    # Leer audio
    audio <- readWave(archivo)
    audio_mono <- mono(audio, "left")
    fs <- audio_mono@samp.rate
    
    # Estimar F0
    f0_est <- tryCatch({
      fund(audio_mono, fmax = fmax, f = fs, ovlp = 75, plot = FALSE)
    }, error = function(e) NULL)
    
    # Si la estimación falló o devolvió NA, saltar archivo
    if (is.null(f0_est) || anyNA(f0_est[, 2])) {
      errores_fund <- c(errores_fund, basename(archivo))
      next
    }
    
    
    tiempos <- f0_est[, 1]
    f0 <- f0_est[, 2]
    
    # Filtrar valores NA o negativos del F0
    mask_valid <- !is.na(f0) & f0 > 0
    if (sum(mask_valid) < 5) next  # muy pocos puntos válidos → descartar
    tiempos <- tiempos[mask_valid]
    f0 <- f0[mask_valid]
    
    # Interpolar a n_points puntos uniformemente distribuidos
    f0_interp <- approx(x = tiempos, y = f0,
                        xout = seq(min(tiempos), max(tiempos), length.out = n_points))$y
    
    # Si todavía quedan NAs (por interpolación irregular), descartar
    if (anyNA(f0_interp)) next
    
    lista_F0[[length(lista_F0) + 1]] <- f0_interp
    nombres_archivos <- c(nombres_archivos, basename(archivo))
  }
  
  if (length(lista_F0) == 0) {
    warning("No se pudieron procesar audios válidos en: ", paste0(head(archivos_wav, 3), collapse = ", "), " ...")
    return(data.frame())
  }
  
  df <- as.data.frame(do.call(rbind, lista_F0))
  rownames(df) <- nombres_archivos
  return(df)
}


#--------------------------------------------------------------
# 🔹 Carga o generación de datos preprocesados
#--------------------------------------------------------------

# Nombre del archivo donde se guardan los dataframes procesados
archivo_datos <- "F0_dataframes.RData"

if (file.exists(archivo_datos)) {
  message("chivo RData encontrado. Cargando datos...")
  load(archivo_datos)
  
} else {
  message("No se encontró el archivo RData. Ejecutando preprocesamiento...")

  #--------------------------------------------------------------
  # Ejemplo de uso en dataset de entrenamiento y test
  #--------------------------------------------------------------

  archivos_fake <- list.files(carpeta_training_fake, full.names = TRUE)
  archivos_real <- list.files(carpeta_training_real, full.names = TRUE)

  archivos_training <- c(archivos_fake, archivos_real)

  # Parámetros
  n_freqs <- 1024

  # Procesamiento de F0
  df_F0_training_fake <- procesar_carpeta_F0_fixed(archivos_fake, n_points = n_freqs)
  df_F0_training_real <- procesar_carpeta_F0_fixed(archivos_real, n_points = n_freqs)

  df_F0_training_fake$clase <- 1
  df_F0_training_real$clase <- 0

  # Balanceo de clases
  set.seed(123)
  n_min <- min(nrow(df_F0_training_fake), nrow(df_F0_training_real))
  df_F0_training_fake_eq <- df_F0_training_fake[sample(nrow(df_F0_training_fake), n_min), ]
  df_F0_training_real_eq <- df_F0_training_real[sample(nrow(df_F0_training_real), n_min), ]

  # Combinar ambos conjuntos
  df_F0_training_completo <- rbind(df_F0_training_fake_eq, df_F0_training_real_eq)
  rownames(df_F0_training_completo) <- NULL

  #--------------------------------------------------------------
  #Procesamiento de datos de test
  #--------------------------------------------------------------

  archivos_testing_fake <- list.files(carpeta_testing_fake, full.names = TRUE)
  archivos_testing_real <- list.files(carpeta_testing_real, full.names = TRUE)
  archivos_testing <- c(archivos_testing_fake, archivos_testing_real)

  df_F0_testing_fake <- procesar_carpeta_F0_fixed(archivos_testing_fake, n_points = n_freqs)
  df_F0_testing_real <- procesar_carpeta_F0_fixed(archivos_testing_real, n_points = n_freqs)

  df_F0_testing_fake$clase <- 1
  df_F0_testing_real$clase <- 0

  df_F0_testing_completo <- rbind(df_F0_testing_fake, df_F0_testing_real)
  set.seed(123)
  df_F0_testing_completo <- df_F0_testing_completo[sample(nrow(df_F0_testing_completo)), ]
  rownames(df_F0_testing_completo) <- NULL

  #--------------------------------------------------------------
  # Guardar resultados
  #--------------------------------------------------------------

  save(df_F0_training_completo,
       df_F0_testing_completo,
       file = archivo_datos)

  message("eprocesamiento completado y datos guardados en ", archivo_datos)
}



  
```




```{r}
# Dominio
t <- 1:1025
freq_range <- c(1, 1025)

# Parámetros de la base B-spline
nbasis <- 80
norder <- 5
Lcoef <- c(2)
harmacclLdf <- vec2Lfd(Lcoef, freq_range)

# -----
# Crear los nudos (breaks) dentro del rango, incluyendo los bordes
# -----
n_internal <- nbasis - norder + 2
breaks <- seq(freq_range[1], freq_range[2], length.out = n_internal)

# Crear la base B-spline
estimationBasis <- create.bspline.basis(
  rangeval = freq_range,
  norder = norder,
  breaks = breaks
)

# Definir el objeto de penalización funcional
fdPar_obj <- fdPar(estimationBasis, Lfdobj = harmacclLdf)


# Entrenamiento
Y_train <- as.numeric(df_F0_training_completo$clase)
X_train <- df_F0_training_completo #%>% select(-clase)
fd_train <- smooth.basis(argvals = t, y = t(X_train), fdPar_obj)$fd
fd_train_centered <- center.fd(fd_train)

# Test
Y_valid <- as.numeric(df_F0_testing_completo$clase)
X_valid <- df_F0_testing_completo #%>% select(-clase)
fd_valid <- smooth.basis(argvals = t, y = t(X_valid), fdPar_obj)$fd
fd_valid_centered <- center.fd(fd_valid)

```




```{r}
nbasises = c(10,30,50,70,90,150,250,400,600)
basises <- list()
for (nbasis in nbasises) {
  basises[[length(basises)+1]] <- create.bspline.basis(rangeval = freq_range, nbasis = nbasis)
}

grids = c(freq_range[1]:freq_range[2] ,seq(freq_range[1], freq_range[2], length.out = freq_range[2]-freq_range[1] * 3))

densidades = c(1025)

params_Upsilon0 <- list(
    step_gradient = 0.001,
    iterations = 15000,
    tol = 1e-10,
    lambda_lin = 0,
    lambda_quad = 0,
    var_threshold = 0.9,
    modelo_quad = TRUE
)
params_Upsilon1 <- list(
    step_gradient = 0.001,
    iterations = 15000,
    tol = 1e-10,
    lambda_lin = 0,
    lambda_quad = 0,
    var_threshold = 0.9,
    modelo_quad = TRUE
)
resultados_y_distancias_f0 = evaluar_modelos_distintas_bases(
                                        data = list(X_train = X_train, 
                                                          X_valid = X_valid,
                                                          y_train = Y_train,
                                                          y_valid = Y_valid),
                                      basises = basises,
                                      densidades_grillas = densidades,
                                      seed = 123,
                                      Lcoef = c(0),
                                      params_Upsilon0 = params_Upsilon0,
                                      params_Upsilon1 = params_Upsilon1)

resultados_f0 <- resultados_y_distancias_f0$resultados
distancias_f0 <- resultados_y_distancias_f0$distancias

```

```{r}
library(dplyr)

resultados_f0 <- resultados_f0 %>%
  mutate(
    modelo = case_when(
      modelo == "fpca_Upsilon0" ~ "Upsilon^{(0)}",
      modelo == "fpca_Upsilon0.2_equivalente" ~ "Upsilon[Equivalente]^{(0)}",
      modelo == "pca_Upsilon1" ~ "Upsilon^{(1)}",
      TRUE ~ modelo
    )
  )

distancias_f0 <- distancias_f0 %>%
  mutate(
    modelo1 = case_when(
      modelo1 == "fpca" ~ "Upsilon^{(0)}",
      modelo1 == "equiv" ~ "Upsilon[Equivalente]^{(0)}",
      modelo1 == "pca_quad" ~ "Upsilon^{(1)}",
      TRUE ~ modelo1
    )
  )
distancias_f0 <- distancias_f0 %>%
  mutate(
    modelo2 = case_when(
      modelo2 == "fpca" ~ "Upsilon^{(0)}",
      modelo2 == "equiv" ~ "Upsilon[Equivalente]^{(0)}",
      modelo2 == "pca_quad" ~ "Upsilon^{(1)}",
      TRUE ~ modelo2
    )
  )


save(resultados_f0, distancias_f0, file = "resultados_condgram_f0.RData")

```

```{r}
load("resultados_condgram_f0.RData")

```



```{r}
library(ggplot2)

# 1. Crear carpeta si no existe
carpeta <- "plots_f0_fakeaudio/comparacion modelos numero cond f0"
if (!dir.exists(carpeta)) {
  dir.create(carpeta)
}

# ---- PLOT 1 ----
p1 <- ggplot(resultados_f0, aes(x = nbasis, y = AUC, color = modelo)) +
  geom_line(size = 1.2) +
  geom_point() +
  scale_color_discrete(labels = function(x) parse(text = x)) +
  theme_minimal() +
  labs(title = "Evolución de AUC según nbasis",
       x = "nbasis", y = "AUC ROC")

ggsave(filename = file.path(carpeta, "AUC_vs_nbasis.png"),
       plot = p1, width = 7, height = 5, dpi = 300)

# ---- PLOT 2 ----
p2 <- ggplot(resultados_f0, aes(x = cond_psi, y = AUC, color = modelo)) +
  geom_line(size = 1.2) +
  geom_point() +
  scale_color_discrete(labels = function(x) parse(text = x)) +
  theme_minimal() +
  labs(title = "Evolución de AUC según cond_psi",
       x = "cond_psi", y = "AUC ROC")

ggsave(filename = file.path(carpeta, "AUC_vs_cond_psi.png"),
       plot = p2, width = 7, height = 5, dpi = 300)

# ---- PLOT 3 ----
p3 <- ggplot(resultados_f0, aes(x = cond_var_fd, y = AUC, color = modelo)) +
  geom_line(size = 1.2) +
  geom_point() +
  scale_color_discrete(labels = function(x) parse(text = x)) +
  theme_minimal() +
  labs(title = "Evolución de AUC según cond_var_fd",
       x = "cond_var_fd", y = "AUC ROC")

ggsave(filename = file.path(carpeta, "AUC_vs_cond_var_fd.png"),
       plot = p3, width = 7, height = 5, dpi = 300)

# ---- PLOT 4 ----
p4 <- ggplot(resultados_f0, aes(x = nbasis, y = cond_psi, color = modelo)) +
  geom_line(size = 1.2) +
  geom_point() +
  scale_color_discrete(labels = function(x) parse(text = x)) +
  theme_minimal() +
  labs(title = "Evolución de cond_psi según nbasis",
       x = "nbasis", y = "cond_psi")

ggsave(filename = file.path(carpeta, "cond_psi_vs_nbasis.png"),
       plot = p4, width = 7, height = 5, dpi = 300)

# ---- PLOT 5 ----
p5 <- ggplot(resultados_f0, aes(x = nbasis, y = cond_var_fd, color = modelo)) +
  geom_line(size = 1.2) +
  geom_point() +
  scale_color_discrete(labels = function(x) parse(text = x)) +
  theme_minimal() +
  labs(title = "Evolución de cond_var_fd según nbasis",
       x = "nbasis", y = "cond_var_fd")

ggsave(filename = file.path(carpeta, "cond_var_fd_vs_nbasis.png"),
       plot = p5, width = 7, height = 5, dpi = 300)

# ---- PLOT 6 ----
####### plot distancias #################
dist_unicas <- distancias_f0 %>%
  mutate(par = paste0(pmin(modelo1, modelo2), " - ", pmax(modelo1, modelo2))) %>%
  filter(modelo1 != modelo2) %>%
  distinct(nbasis, par, .keep_all = TRUE) 


dist_unicas <- dist_unicas %>%
  mutate(dist_total = dist_alpha + dist_beta + dist_gamma)

dist_largo <- dist_unicas %>%
  pivot_longer(cols = c(dist_alpha, dist_beta, dist_gamma, dist_total),
               names_to = "tipo",
               values_to = "distancia")


# primero generamos el objeto dist_largo (ya lo tenés)
# dist_largo tiene columnas: nbasis, par, tipo, distancia

tipos <- unique(dist_largo$tipo)

for(t in tipos){
  
  p <- dist_largo %>%
    filter(tipo == t) %>%
    ggplot(aes(x = nbasis, y = distancia,
               color = par, linetype = par)) +
    geom_line(size = 1.2) +
    geom_point(size = 2) +
    scale_color_discrete(labels = function(x) parse(text = x)) +
    guides(linetype = guide_none()) +
    theme_minimal() +
    labs(
      title = paste("Evolución de", t, "según nbasis"),
      x = "nbasis",
      y = t,
      color = "Comparación"
    )
  
  ggsave(
    filename = file.path(carpeta, paste0("dist_", t, "_por_nbasis.png")),
    plot = p,
    width = 7,
    height = 5,
    dpi = 300
  )
  
}
```
